# MOHAMED LAMINE

# **KONE**

**DEVELOPPEUR WEB ET MOBILE** GRAPHISTE DESIGNER



## CONTACTS

Téléphone +223 71 78 04 82

Adresse

Niamakoro kôkô (BAMAKO-MALI)

**Email** 

konelamine1122@gmail.com

**Portfolio** 

https://malla223.github.io/

# MES COMPÉTENCES

HTML / CSS / BOOSTRAP / WORDPRESS IONIC / ANGULAR / SPRING BOOT Photoshop / Maguettage GESTION DE PROJET Photographie

#### REFERENCES

Fatoumata KALOGA: +223 76 14 50 34

Formatrice à Orange Digital Kalanso

Hamadoun Kaou DIALLO: +223 76 29 95 74

Foussevni DEMBELE: +223 93 02 06 13

CEO E-WAATI

## A PROPOS DE MOI



Designer graphique - Photographe depuis plus de 2 ans, j'ai mis ma curiosité et ma créativité au service de la Technologie pour créer les Flyers, logo et affiches de nombreuses Start-Up comme SO-DOKOTORO. Rigoureux et passionné, j'aime travailler en équipe pour plus de créativité.

Fraîchement diplômé en Développement WEB et MOBILE de l'école du code a ORANGE DIGITAL KALANSO, j'ai hâte de pouvoir mettre mes services de développeur et designer a votre service.

## **EXPERIENCES**

Du 27-03-2022 au 30-03-2022

Conception d'un site vitrine pour l'association Chaque Enfant Compte (CEC MALI)

Lien du site: www.cec-mali.org

CMS utilisé: WORDPRESS

Du 24-03-2022 au 28-03-2022

Conception d'un site vitrine pour le Coopérative de Eleveurs du Sahel (CESAG).

Lien du site: www.csag.ml CMS utilisé: WORDPRESS

Du 02-02-2022 à maintenant

Réalisation d'une application mobile de don de manuel scolaire, du dashboard admin, et d'un site de présentation de l'application.

IONIC - ANGULAR pour la partie front-end du mobile. ANGULAR pour la partie front-end du dashboard. WORDPRESS pour le site.

SPRINGBOOT - MYSQL pour la partie back-end.

#### Du 12-11-2021 au 26-11-2021

Réaliser une application web pour gérer les activités à Orange Digital Center.

Tâches:

- Documentation des API Spring BOOT avec SWAGGER
- Gérer les exceptions d'enregistrement.

Du 09-11-2021 au 11-11-2021

Cloonage de l'interface d'accueil de tiktok Pour l'apprentissage à Orange Digital Kalanso

Technologie utilisé: FLUTTER

Juillet 2019 à Maintenant Designer graphique freelance

Créations professionnelles de Logo, Flyers, Affiches publicitaires, cartes de visites pour des Start-Up et Associations comme SO-DOKOTORO et Le COJEP (Collectif des Jeunes Etudiants en Pharmacie).

#### **EDUCATIONS**

Août 2021 à Formation professionnelle en Maintenant Développement WEB et MOBILE Orange Digital Kalanso

2016 - 2019 Licence en Génie Logiciel

Technolab-ISTA

2013 - 2014 **Baccalauréat Malien** 

Lycée la Bruyère de Faladiè

LOISIRS

FOOTBALL - CINEMA - VOYAGES - INTERNET